憲法法庭裁定111年憲裁字第1640號聲請人詹嘉龍上列聲請人因違反毒品危害防制條例等罪及定應執行刑案件，聲請法規範憲法審查，本庭裁定如下:主文本件不受理。理由一、聲請人主張略以：臺灣高等法院106年度上訴字第3050號刑事判決（下稱系爭判決）、108年度聲字第1899號（下稱系爭裁定一）及108年度聲字第1901號刑事裁定（下稱系爭裁定二），所適用中華民國104年2月4日修正公布之毒品危害防制條例第4條第1項規定（下稱系爭規定），法定刑刑度過重，違反比例原則、平等原則與罪刑相當原則，侵害人民受憲法保障之生存權及人身自由，牴觸憲法第7條、第8條、第15條及第23條規定，爰聲請法規範憲法審查等語。二、按人民所受之確定終局裁判於憲法訴訟法修正施行前已送達者，得於111年1月4日憲法訴訟法修正施行日後6個月內，即同年7月4日前，聲請法規範憲法審查；上列聲請法規範憲法審查案件得否受理，依修正施行前即司法院大法官審理案件法（下稱大審法）第5條第1項第2款規定定之；而聲請不備要件者，審查庭得以一致決裁定不受理。憲法訴訟法第92條第2項、第90條第1項但書及第15條第2項第7款分別定有明文。又依大審法第5條第1項第2款規定，人民聲請解釋憲法，須於其憲法上所保障之權利，遭受不法侵害，經依法定程序提起訴訟，對於確定終局裁判所適用之法律或命令，發生有牴觸憲法之疑義者，始得為之；且所稱確定終局裁判，就其立法及制度設計之意旨，係指聲請人已依法定程序用盡審級救濟之最終裁判而言。三、經查：（一）關於持系爭判決聲請法規範憲法審查部分：1.聲請人曾就系爭判決提起上訴，經最高法院107年度台上字第4434號刑事判決以關於販賣第一級毒品部分上訴違背法律上之程式、關於毀損罪部分不得上訴於第三審法院予以駁回，是此部分聲請應以系爭判決為確定終局判決。2.本件聲請案係於111年7月4日收文，系爭判決及上開最高法院刑事判決皆於憲法訴訟法修正施行前送達，是此部分聲請法規範憲法審查是否受理，應依大審法第5條第1項第2款規定定之。3.核聲請意旨所陳，並未具體指摘系爭判決所適用系爭規定之法定刑，就尚非輕微之犯行有如何牴觸憲法之處，是此部分聲請與上開規定之要件尚有不合。（二）關於持系爭裁定一聲請法規範憲法審查部分：1.聲請人曾就系爭裁定一提起抗告，經最高法院108年度台抗字第1103號刑事裁定以抗告無理由予以駁回，是此部分聲請應以最高法院上開刑事裁定為確定終局裁定。2.確定終局裁定係於憲法訴訟法修正施行前送達聲請人，是此部分聲請是否受理，亦依前開大審法規定定之。3.確定終局裁定並未適用系爭規定，聲請人自不得持確定終局裁定聲請法規範憲法審查，此部分聲請與上開規定之要件不合。（三）關於持系爭裁定二聲請法規範憲法審查部分：1.系爭裁定二係於108年6月18日作成，並於憲法訴訟法修正施行前送達，是此部分聲請是否受理，亦依前開大審法規定定之。2.聲請人對系爭裁定二原得依法提起抗告而未提起，故系爭裁定二並非用盡審級救濟之確定終局裁判，聲請人自不得持以聲請法規範憲法審查，此部分聲請與前揭規定之要件亦為不合。四、綜上，本件聲請與上開規定之要件均有未合，爰依憲法訴訟法第15條第2項第7款規定，以一致決裁定不受理。中　　華　　民　　國111年10月3日　　　　　　　　　憲法法庭第三審查庭　審判長大法官　黃虹霞大法官　詹森林大法官　楊惠欽以上正本證明與原本無異。書記官　高碧莉中　　華　　民　　國111年10月3日